臺灣高等法院刑事判決　　　　　　　 96年度交上易字第209號
上　訴　人　　乙○○
即　被　告
　　　　　　　　　　　　2樓
上列上訴人即被告因業務過失傷害案件，不服臺灣臺北地方法院
九十六年度交易字第二四一號，中華民國九十六年五月廿二日第
一審判決（起訴案號：臺灣臺北地方法院檢察署九十六年度調偵
字第三０七號），提起上訴，本院判決如下：
    主  文
原判決撤銷。
乙○○從事業務之人，因業務上之過失傷害人，處拘役伍拾伍日
，如易科罰金，以新台幣壹仟元折算壹日。減為拘役貳拾柒日，
如易科罰金，以新台幣壹仟元折算壹日。緩刑貳年。
    事  實
本院認定之犯罪事實與原審判決書（如附件）事實欄之記載相
同，茲引用之。
    理  由
一、引用原判決書（如附件）理由欄所記載之證據、理由。
二、原審認事用法均無違誤，科刑亦稱妥適（除不及為減刑之適
    用，如下說明）。被告上訴意旨略以：其業與被害人達成民
    事和解，然原審仍為判決不當，請求改判無罪等語。經查，
    本案於原審係被告太太稱願和解，經告訴人同意，然嗣即未
    續談和解事宜，業據告訴人甲○○到庭陳述在卷，是兩造既
    未和解，且告訴人未撤回告訴，原審據以裁判當無違誤，被
    告上訴顯無理由。惟本案被告所犯之業務過失罪，其犯罪時
    間在九十六年四月廿四日以前，合於中華民國九十六年罪犯
　　減刑條例之減刑條件，應予減刑二分之一，惟依刑法第七十
　  二條之規定，刑之減輕，有不滿一日之時間，不算，故減為
  　主文所示之刑。原審未及適用減刑，即有未合，自應由本院
　　撤銷改判。又被告前未曾受刑之宣告，此有本院被告前案紀
　  錄表一件在卷可按，本案係過失初犯，嗣並已與被害人達成
    和解，此有調解筆錄一件在卷可按，經此偵、審程序，應已
    知所警惕而無再犯之虞，本院因認其所受刑之宣告，以暫不
    執行為當，併宣告緩刑二年，以啟自新。
三、據上論斷，應依刑事訴訟法第三百六十九條、第三百六十四
    條、第三百七十三條、第二百九十九條第一項前段，刑法第
    二百八十四條第二項前段、第六十二條、第七十二條、第四
    十一條第一項前段、第七十四條第一項第一款，刑法施行法
    第一條之一，中華民國九十六年罪犯減刑條例第二條第一項
    第三款、第七條、第九條，判決如主文。
本案經檢察官許仲瑩到庭執行職務。
中　　華　　民　　國　 九十六 　年 　八 　月 　廿三 　日
 　　　　　       刑事第六庭審判長法　官　林堭儀
                                  法　官　莊謙崇
                                  法　官　陳玉雲
以上正本證明與原本無異。
不得上訴。
                                  書記官  陳思云
中　　華　　民　　國　　96　　年　　8 　　月　　23　　日
臺灣臺北地方法院刑事判決　　　　　　 96年度交易字第241號
公　訴　人　臺灣臺北地方法院檢察署檢察官
被　　　告　乙○○　男　41歲（民國○○年○月○○日生）
　　　　　　　　　　身分證統一編號：Ｚ000000000號
　　　　　　　　　　住台北市○○區○○路166巷16弄2號2樓
上列被告因業務過失傷害案件，經檢察官提起公訴（96年度調偵
字第307號），本院判決如下：
    主  文
乙○○從事業務之人，因業務上之過失傷害人，處拘役伍拾伍日
，如易科罰金以新台幣壹仟元折算壹日。
    事  實
一、乙○○為「千藝包裝設計有限公司」之送貨司機，係以駕駛
    為業務之人，於九十五年十月二十七日下午三時許（起訴書
    誤載為三時四十分許），駕駛車號6669-KM號自小貨車，沿
    台北市○○○路○段一三三巷由南往北方向行駛，行經南京
    東路四段一三三巷與一三三巷七弄交岔路口時，原應注意
    行經無號誌之交岔路口，且未設標誌、標線或號誌劃分支、
    幹道者，左方車應暫停讓右方車先行，而依當時之情況，並
    無不能注意之情形，竟疏未注意，並未暫停，即穿越交岔路
    口，適有右方即甲○○騎乘ALY-121號重機車，沿台北市○
    ○○路○段一三三巷七弄由西往東方向駛至與一三三巷之交
    岔路口，致乙○○所駕駛之自小貨車右前車頭撞及甲○○騎
    乘重機車之左側車身，使甲○○人車倒地，受有頭部外傷併
    右上眼瞼挫傷裂傷、右側顴骨挫傷疑似骨折及腦震盪、頸部
    扭打傷、右手及手腕約三Ｘ三公分、右踝一Ｘ一公分挫擦傷
    、右足鈍挫傷、左無名指鈍挫傷、上下唇挫擦傷併瘀腫、上
    顎左上門齒牙冠斷裂、右上門齒牙冠斷裂併牙根牙髓外露、
    右臉麻木疑似神經受損之傷害，而乙○○於員警尚未發覺肇
    事者之前，向到場員警自首其為肇事者。
二、案經被害人甲○○訴由台北市政府警察局松山分局移送台灣
    台北地方法院檢察署檢察官偵查起訴。
    理  由
一、訊據被告乙○○固不否認其為送貨員，於上開時地，駕駛
    6669-KM 自小貨車，沿台北市○○○路○段一三三巷由南往
    北方向行駛，在交岔路口有減速慢行，但並未暫停，在一三
    三巷與一三三巷七弄交岔路口，與一三三巷七弄甲○○所騎
    乘之ALY-121號重機車發生碰撞，致甲○○受傷等情，惟僅
    稱：一三三巷比一三三弄七弄寬，所以伊認為一三三巷是幹
    道，一三三巷七弄是支道，應該是告訴人要暫停云云，按幹
    道及支道之區分，並不是以道路之寬窄為判斷標準，而是以
    道路有無標示幹、支道、有無「讓」字或跳動路面為依據，
    並不是以道路寬窄為區別標準，從而被告之抗辯，於法無據
    ，再本案交岔路口並無號誌，亦無停讓標誌，此經道路交通
    事故現場圖載明（詳偵卷第二二頁現場圖），故依被告及告
    訴人行車位置，被告顯為左方車，而告訴人則為右方車無疑
    ，此亦與告訴人甲○○指述情節相符，並有道路交通事故現
    場圖、交通事故談話紀錄表、道路交通事故調查報告表、現
    場照片、診斷證明書、車損照片等附卷可證（詳偵卷第二二
    頁至第二八頁、第三五至第四二頁）。
二、按汽車行駛至無號誌之交岔路口，未設標誌、標線或號誌劃
    分幹、支道者，同為直行車時，左方車應暫停讓右方車先行
    ，道路交通安全規則第一Ｏ二條第一項第二款定有明文，此
    為被告所明知，依當時之情況，亦無不能注意之情形，被告
    竟於無號誌且未劃分幹、支道之交岔路口，被告與告訴人相
    較，被告為左方車，告訴人為右方車，則被告應暫停讓告訴
    人先行，惟被告僅減速，並未讓告訴人先行，是被告顯有過
    失，且被告過失行為與甲○○受傷間有相當因果關係，本案
    罪證明確，被告犯行堪以認定。。
三、按被告之業務為送貨司機，故核被告所為，係犯刑法第二百
    八十四條第二項前段業務過失傷害罪，惟被告於犯罪未發覺
    前自首（詳偵卷第二八頁肇事人自首情形紀錄表），依刑法
    第六十二條規定減輕其刑，爰審酌被告未與被害人和解、被
    害人所受傷勢等一切情狀，量處如主文所示之刑，並諭知易
    科罰金之折算標準，以示懲儆。
據上論斷，應依刑事訴訟法第二百八十四條之一、第二百九十九
條第一項前段，刑法第二百八十四條第二項前段、第六十二條、
第四十一條第一項前段，刑法施行法第一條之一判決如主文。
本案經檢察官陳焜昇到庭執行職務
中　　華　　民　　國　　96　　年　 　5　　月　　22　　日
　　　　　　　    刑事第四庭  法　官　劉慧芬
上正本證明與原本無異。
如不服本判決，應於判決送達後10日內向本院提出上訴狀（應抄
附繕本）。告訴人或被害人如對於本判決不服者，應具備理由請
求檢察官上訴，其上訴期間之計算係以檢察官收受判決正本之日
期為準。
                              書記官  楊志純
中　　華　　民　　國　　96　　年　　5 　　月　　22　　日
附錄本案論罪科刑法條全文
中華民國刑法第284條
（過失傷害罪）
因過失傷害人者，處6 月以下有期徒刑、拘役或5 百元以下罰金
，致重傷者，處1 年以下有期徒刑、拘役或5 百元以下罰金。
從事業務之人，因業務上之過失傷害人者，處1 年以下有期徒刑
、拘役或1 千元以下罰金，致重傷者，處3 年以下有期徒刑、拘
役或2 千元以下罰金。
